【裁判字號】    92,聲,467
【裁判日期】    920606
【裁判案由】    發還擔保金
【裁判全文】
臺灣板橋地方法院民事裁定  九十二年度聲字第四六七號
    聲  請  人
    即  債權人  中國農民銀行股份有限公司
    法定代理人  甲○○
    代  理  人  邱秀鋒
    相  對  人
    即  債務人  李木山（即宇輝實業社）
                            住台北縣三重市○○路○段五七二之一號十樓
右聲請人聲請發還擔保金事件，本院裁定如左：
    主      文
本院九十年度存字第一一八九號提存事件，聲請人所提存之擔保物中央政府重大交通
建設公債八十六年度甲類第十期債票，面額新台幣壹拾萬元券貳張（號碼：八六Ｆ○
○三五八Ｂ、八六Ｆ○○三五九Ｂ，附息票第六期至第十五期），共計新台幣貳拾萬
元准予發還。
聲請程序費用由相對人負擔。
    理      由
一、按返還擔保金，如符合：（一）應供擔保之原因消滅者。（二）訴訟終結後，供
    擔保人證明已定二十日以上之期間，催告受擔保利益人行使權利而未行使者之要
    件，法院得以裁定返還擔保金，於民事訴訟法第一百零四條定有明文。
二、本件聲請意旨略以：聲請人與相對人間請求給付票款事件，聲請人前遵鈞院九十
    年度裁全月字第一六一一號民事裁定，為擔保假扣押，曾提供如主文所示之債券
    為擔保金，並以本院九十年度存字第一一八九號提存事件提存後，聲請本院以九
    十年度執全字第一一二九號假扣押執行相對人之財產在案，嗣經其他債權人聲請
    調假扣押卷移本案執行。茲因本案執行已終結，該假扣押已無續行之必要，故該
    假扣押執行事件業經聲請人聲請撤回執行，並經聲請人撤銷該假扣押裁定確定，
    而聲請人亦已定二十日以上期間催告受擔保利益人即相對人行使權利，但因相對
    人遷移新址不明，經鈞院以九十二年度聲字第三九號民事裁定，准為公示送達，
    而相對人於期限內仍未行使權利，為此提出鈞院九十年度存字第一一八九號提存
    書、九十一年度全聲字第四四八號民事裁定暨確定證明書、九十二年度聲字第三
    九號民事裁定等影本各一件，聲請發還擔保金等語。
三、經查聲請人上開主張，經本院依職權調閱本院九十年度裁全字第一六一一號、九
    十年度執全字第一一二九號保全程序暨執行卷、九十年度存字第一一八九號擔保
    提存卷、九十一年度全聲字第四四八號撤銷假扣押卷、九十一年度執字第八二四
    四號執行卷及九十二年度聲字第三九號公示送達卷查明無訛。是聲請人之聲請意
    旨核與民事訴訟法第一百零四條第一項第二款規定相符，應予准許。
四、爰依民事訴訟法第九十五條、第七十八條，裁定如主文。
中      華      民      國    九十二    年      六      月       六     日
                                  臺灣板橋地方法院民事第三庭
~B法      官  陳映如
右正本證明與原本無異。
如不服本裁定應於送達後十日內向本院提出抗告狀。
中      華      民      國    九十二    年      六      月       六     日
~B法院書記官  高玉彬


司法院資訊處製作；財團法人民間司法改革基金會備份。
